# 厂房、道路发生的维修改造费是费用化还是资本化？

提问人：guliyong 时间：2010-11-03 16:55:40
请教大家我公司厂房、道路发生的维修改造费是应该费用化还是资本化？评判的具体标准是什么，（新准则没有明确低于50%原值的维修应费用化）

回答人：chenyiwei
判断固定资产后续支出应当资本化还是费用化的标准不是其金额大小，而是其能否增加该资产的未来经济利益流入，例如增加产能、改进质量、降低成本等。这可能涉及一定的专业判断。